【裁判字號】    97,上訴,4968
【裁判日期】    980312
【裁判案由】    違反商業會計法等
【裁判全文】
臺灣高等法院刑事判決                97年度上訴字第4968號
上  訴  人
即  被  告  甲○○
上列上訴人因違反商業會計法等案件，不服台灣台北地方法院九
十七年度重訴字第三十三號，中華民國九十七年九月二十六日第
一審判決（起訴案號：台灣台北地方法院檢察署九十六年度偵字
第四○三一號），提起上訴，本院判決如下：
    主  文
原判決撤銷。
甲○○與商業負責人，共同連續以明知為不實之事項，而填製會
計憑證，處有期徒刑拾月，減為有期徒刑伍月，如易科罰金，以
銀元佰元即新臺幣玖佰元折算壹日。
    事    實
一、甲○○於民國九十二年四月十一日申請設立錢輪科技有限公
    司（以下簡稱「錢輪公司」），登記負責人為周國義，登記
    營業項目為一般百貨業、電子材料零售業、資訊軟體零售業
    、事務性機器設備批發業、電子材料批發業、資訊軟體批發
    業、事務性機設備零售業、國際貿易業、日常用品零售業、
    電器零售業、電信批發業、電信器材批發業、精密儀器批發
    業等業務，公司地址在台北市中正區○○○路○段一四一號
    七樓之二，九十三年四月二十二日遷至台北市○○街二○四
    號一樓，「錢輪公司」實際負責人為甲○○，於九十二年五
    月八日，「錢輪公司」之負責人變更登記為投資新台幣（下
    同）五十萬元之丙○○，仍由甲○○綜理「錢輪公司」內外
    業務，負責保管「錢輪公司」公司章、負責人章、發票章、
    支票及發票，丙○○則依甲○○指示配合出面請領支票或出
    名與廠商簽約等事宜，為商業會計法之商業負責人。詎甲○○、丙○○（未據起訴）於九十三年七月間某日，基於共同
    填製不實會計憑證之概括犯意聯絡，明知「錢輪公司」與信
    義房屋仲介股份有限公司（以下簡稱信義房屋）之間並無任
    何交易，仍指示與其等有犯意聯絡與行為分擔之張淑卿（未
    據起訴），在「錢輪公司」填製統一發票票號ＡＷ0000
    0000號，買受人為信義房屋，交易日期九十三年七月二
    十一日，交易金額十六萬五千二百三十八元，營業稅八千二
    百六十二元，總計十七萬三千五百元之不實原始會計憑證，
    持交往來廠商「張茂麟」轉交不知情之信義房屋，作為進貨
    支出憑證，用以申報營業稅時之進項支出，足以損害於稅捐
    機關對於營業稅稽徵及管理之正確性及公平性。九十三年八
    月二日晚間七、八時許，數名地下錢莊不詳成年成員前往「
    錢輪公司」催討債務，適綽號「阿財」之鄭姓成年男子亦在
    「錢輪公司」，於「地下錢莊」人員離去後，甲○○、丙○○因「錢輪公司」已週轉不靈，無任何資金可供業務營運，
    及償還「地下錢莊」之欠款，隨即決定結束「錢輪公司」營
    業，「阿財」亦應允出借四十餘萬元供甲○○應急，惟要求
    甲○○交出「錢輪公司」九十三年七月、八月份空白統一發
    票本，甲○○、丙○○明知而後「錢輪公司」已無銷售事實
    ，竟承前共同填製不實會計憑證之概括犯意，與「鄭先生」
    基於犯意聯絡，甲○○指示妻張淑卿將所保管之「錢輪公司
    」九十三年七、八月份二聯式統一發票本一本、統一發票章
    一枚、「錢輪公司」公司章、負責人章、及公司營利事業登
    記證取出，交予「阿財」，由「阿財」於九十三年八月間，
    在台灣地區某不詳地點，先後以「錢輪公司」名義，連續填
    製如附表所示之不實交易內容之統一發票原始會計憑證，分
    別持交予附表所示之東華貿易有限公司、柏亨實業股份有限
    公司、宜家潔有限公司、速易富國際有公司、寶正鑫股份有
    限公司、斌億股份有限公司、瑞采企業有限公司、鎧晹實業
    有限公司及彩煥整合行銷有限公司等虛設行號，作為其等進
    貨支出憑證，用以申報營業稅時之進項支出。
二、案經財政部台北市國稅局移送台灣台北地方法院檢察署檢察
    官偵查後提起公訴。
    理    由
壹、證據能力部分
一、證人乙○○、廖蕙琳、張松年偵查供述之證據能力：
    證人乙○○、廖蕙琳、張松年於偵查中向檢察官所為陳述，
    屬被告以外之人於審判外所為之陳述，為傳聞證據，惟現階
    段刑事訴訟法規定檢察官代表國家偵查犯罪、實施公訴，依
    法其有訊問被告、證人及鑑定人之權，證人、鑑定人且須具
    結，而實務運作時，檢察官偵查中向被告以外之人所取得之
    陳述，原則上均能遵守法律規定，不致違法取供，是以，刑
    事訴訟法於九十二年二月六日修正時，即為兼顧理論與實務
    ，以該法第一百五十九條之一第二項規定，除顯有不可信之
    情況者外，得為證據。查證人乙○○、廖蕙琳、張松年於偵
    查經檢察官訊問時，以證人之身分陳述，經告以具結義務及
    偽證處罰後，及命朗讀結文後具結，係於負擔偽證罪之處罰
    心理下證述，並以具結擔保其供述之真實性，又無受其他不
    當外力干擾之情形，且均經本院於審判期日依法進行證據之
    調查、辯論，其中證人廖蕙琳於九十七年七月十日原審審理
    時，證人乙○○於九十八年二月十九日本院審理時，已依法
    到庭具結，並給上訴人即被告甲○○針對廖蕙琳、乙○○前
    揭向檢察官供述之內容行使詰問之權利，此有九十七年七月
    十日原審審判筆錄（原審卷第一一四頁反面至第一一七頁正
    面）、九十八年二月十九日本院審判筆錄可證（九十八年二
    月十九日本院審判筆錄第三頁至第五頁、第八頁），足見被
    告之訴訟防禦權及當事人於訴訟上程序權利，已受保障。是
    其等於檢察官訊問時經具結所為之供述，依刑事訴訟法第一
    百五十九條之一第二項規定，均有證據能力，得採為證據。
二、被告以外之人於審判外之陳述，雖不符合刑事訴訟法第一百
    五十九條之一至第一百五十九條之四之規定，但經當事人於
    審判程序同意作為證據，法院審酌該言詞陳述或書面陳述作
    成時之情況，認為適當者，亦得為證據；當事人、代理人或
    辯護人於法院調查證據時，知有第一百五十九條第一項不得
    為證據之情形，而未於言詞辯論終結前聲明異議者，視為有
    前項之同意；刑事訴訟法第一百五十九條之五第一項、第二
    項分別定有明文。被告除爭執證人乙○○、張金龍偵查之供
    述證據能力外，對於本判決下列所引用被告以外之人於審判
    外之陳述（包含書面陳述），於本院準備程序及審理時，均
    表示無意見而不予爭執，且迄至言詞辯論終結前亦未再聲明
    異議，本院審酌上開證據資料製作時之情況，尚無違法不當
    及證明力明顯過低之瑕疵之情形，爰依刑事訴訟法第一百五
    十九條之五第二項規定，認例外均具有證據能力。
貳、實體部分
一、訊據被告否認有上述違反商業會計法犯行，辯稱：「…（九
    十三年）七、八月那張抬頭信義房屋統一發票是我指示張淑
    卿開的，…錢輪公司與廠商張茂麟有交易…交易金額也大於
    發票上的金額，是廠商需要拿發票給信義房屋請款…一般公
    司是我與你之間有交易，他的金額要如何配合，是雙方約定
    的，他是把東西賣給信義房屋，由我開部分給他，我另外部
    分與張先生算錢的，如果只是開一張發票，就判我刑，我認
    為太重…阿財後面會有發票，我不清楚，我交付發票是交給
    負責人丙○○…丙○○將所有的生財器具交給阿財，有寫一
    張讓渡書拿給我，我、我太太才會將印章、發票全部交出來
    給丙○○…我將公司印章、發票交出後，我有交丙○○趕快
    去註銷公司…不曉得丙○○後面拿了印章之後，如何處理，
    那天晚上我們四、五人就搬家了，丙○○與鄭先生如何談的
    內容，我不清楚，還好我當初有拷貝當初的讓渡書可以證明
    …」（九十七年十一月十七日本院準備程序筆錄第二頁、第
    三頁）、「…我沒有開空頭公司…九十三年八月二日以後，
    錢輪公司發票不是我開的…我只有開那張信義房屋的發票，
    那是張茂麟請我們代開發票，錢也是我們去領的，如果是針
    對這張判我罪刑，我接受，但是不是這麼重的罪，我本人沒
    有將印章、發票交給阿財，我請丙○○（九十三年）八月二
    日將公司結束，我們沒有辦法處理債務的問題，印章、發票
    並非我指使他交給阿財…」（九十八年二月十九日本院審判
    筆錄第三頁、第十四頁）等語。
二、經查：
  (一)被告於九十二年四月十一日申請設立錢輪公司，登記負責人
    為周國義，登記營業項目為一般百貨業、電子材料零售業、
    資訊軟體零售業、事務性機器設備批發業、電子材料批發業
    、資訊軟體批發業、事務性機設備零售業、國際貿易業、日
    常用品零售業、電器零售業、電信批發業、電信器材批發業
    、精密儀器批發業等業務，公司地址在台北市中正區○○○
    路○段一四一號七樓之二，九十二年五月八日，負責人變更
    登記為丙○○，九十三年四月二十二日，公司地址遷至台北
    市○○街二○四號一樓，九十三年八月二十七日，負責人又
    變更登記為吳俊義，地址亦變更為台北市○○區○○路一段
    十號四樓，已據被告、證人丙○○、廖蕙琳供述甚詳，並有
    台北市商業管理處九十七年四月十四日府產業商字第○九七
    八三五四二六○○號函送之「錢輪公司」登記案卷（另影卷
    外放）及台北市政府九十七年六月二十六日府產業商字第○
    九七八六二三九三○○號函送之「錢輪公司」歷次變更登記
    表（原審卷第九十四頁至第一○二頁）在卷可稽；而「錢輪
    公司」所填製ＡＷ00000000號，買受人為信義房屋
    ，交易日期九十三年七月二十一日，交易金額十六萬五千二
    百三十八元，營業稅八千二百六十二元，總計十七萬三千五
    百元統一發票及附表所示買受人為東華貿易有限公司、柏亨
    實業股份有限公司、宜家潔有限公司、速易富國際有公司、
    寶正鑫股份有限公司、斌億股份有限公司、瑞采企業有限公
    司、鎧晹實業有限公司及彩煥整合行銷有限公司之統一發票
    ，經財政部查核，除信義房屋非屬虛設行號外，其餘均是虛
    設行號，前揭開立之統一發票均內容不實等情，亦有營業稅
    稅籍資料查詢作業、操管自動化執行結果檢示、專案申請調
    檔統一發票查核清單、申報書查核作業資料、營業稅欠稅查
    詢情形表（財政部台北市國稅局審查三科查緝案件稽查報告
    書第十二頁、第三十六頁至第五十二頁）、財政部台北市國
    稅局大安分局九十五年九月八日財北國稅大安營業字第○九
    五○○三○一四八號函及檢附之「錢輪公司」九十三年六月
    至十月領用統一發票電腦查詢紀錄、負責人變更、地址遷移
    等資料（九十五年度偵緝字第一九四九號卷第四十三頁至第
    五十頁）、財政部台北市國稅局中正稽徵所九十五年九月二
    十一日財北國稅中正營業字第○九五○○二一一八七號函及
    檢附之「錢輪公司」九十三年五月三十一日領用統一發票購
    票證申請書及相關資料（同前偵查卷第三十一頁至第四十頁
    ）、財政部台北市國稅局九十七年五月二十八日財北稅審三
    字第○九七○二二四九四○號函及檢送之統一發票查核清單
    資料（原審卷第二十一頁至第三十七頁）在卷可證。
  (二)被告否認有填製不實會計憑證之犯行，並以「…（發票領到
    什麼時候？）到結束的時候…是由丙○○跟一位鄭先生去處
    理的，鄭先生綽號叫做阿財…」（九十六年三月二十九日偵
    查筆錄，九十六年度偵字第四○三一號卷第五頁）、「…九
    十三年八月…公司事後就沒有再開發票…九十三年七月以後
    到十月間開的，這個發票絕對不是我開的，也不是我指示開
    的，因為公司結束後我就把發票交給丙○○…公司在丙○○
    後負責人變更為誰我不知道，我只知道他（丙○○）有跟鄭
    先生在講…（九十三年五、六月以後）不是我經手的發票不
    是我開的，而且是換了負責人才開的，就跟我之前處理錢輪
    公司的事沒有關係…」（九十七年四月一日原審準備程序筆
    錄第十三頁反面、第十四頁）、「…我是公司業務實際負責
    人…公司實際負責人是丙○○…在地下錢莊的人跟我處理完
    畢離開之後，我才交代我太太把印章、發票拿出來放在桌上
    交給丙○○，因為阿財說地下錢莊的人會找來不安全…後來
    阿財與丙○○如何處理我不清楚，當天是八月八日父親節…
    」（九十七年八月二十八日原審審判筆錄，原審卷第一五○
    頁正面、第一五一頁反面）、「…（九十三年）七、八月那
    張抬頭信義房屋統一發票是我指示張淑卿開的，…錢輪公司
    與廠商張茂麟有交易…交易金額也大於發票上的金額…是雙
    方約定的，他是把東西賣給信義房屋，由我開部分給他，我
    另外部分與張先生算錢的…丙○○將所有的生財器具交給阿
    財，有寫一張讓渡書拿給我，我、我太太才會將印章、發票
    全部交出來給丙○○…」（九十七年十一月十七日本院準備
    程序筆錄第二頁、第三頁）、「…我只有開那張信義房屋的
    發票，那是張茂麟請我們代開發票，錢也是我們去領的…我
    本人沒有將印章、發票交給阿財，我請丙○○（九十三年）
    八月二日將公司結束，我們沒有辦法處理債務的問題，印章
    、發票並非我指使他交給阿財…」（九十八年二月十九日本
    院審判筆錄第三頁、第十四頁）等語置辯。
  (三)然而，
  (1)丙○○於九十二年五月八日雖登記為「錢輪公司」負責人，
    惟其實係依被告指示配合出面請領支票或出名與廠商簽約等
    事宜，直至九十三年八月二日「錢輪公司」結束營業止，均
    係由被告綜理公司內外業務，及負責保管「錢輪公司」公司
    章、負責人章、發票章、支票及發票之情形，已據證人丙○○證述：「…我什麼事情都沒有負責，都是甲○○和他太太
    在負責，他太太當會計…所有我的印章及公司的印章我都放
    甲○○那邊…（在你擔任負責人期間錢輪科技有限公司有實
    際運作嗎？）有，但是進出貨我都不懂，他只有叫我申請票
    ，其他的事我都不曉得…我什麼業務都沒跑…」（九七年七
    月十日原審審判筆錄，原審卷第一一一頁至第一一三頁、第
    一一四頁反面）等語甚詳，與證人乙○○亦即與「錢輪公司
    」共租台北市○○街二○四號一樓為辦公地點之大眾科技有
    限公司負責人證述：「『錢輪公司』實際負責的是甲○○…
    （登記）負責人是丙○○，實際是甲○○跟他太太張淑卿…
    」（九十五年十月十七日偵查筆錄，九十五年度偵緝字第一
    九四九號卷第二十四頁、第二十五頁）、「（『錢輪』）公
    司是被告操作」（九十八年二月十九日本院審判筆錄第四頁
    ）等語相符；且證人張淑卿於九十七年七月十日原審審理時
    亦證稱：「…業務方面是甲○○，就是進貨、賣貨的部分，
    在財務方面因為會計，進出這個部分就會由我負責，支出就
    會做資料給甲○○、丙○○看…資金是甲○○在找丙○○拿
    創業基金進來，這樣的合作關係…由甲○○找廠商找好，跟
    丙○○報告結果，有些廠商簽約需要負責人來了解再做簽約
    的動作…公司整個運作金錢是我們管理…我做什麼事都是甲○○交代才會這麼做…」（原審卷第一一七頁反面至第一一
    九頁正面）。再參以「錢輪公司」設立登記及變更登記負責
    人為丙○○等事項，均係被告委託證人廖蕙琳辦理，關於辦
    理上開事項所需文件資料、案外人周國義印章，證人廖蕙琳
    均係與被告或證人張淑卿接洽，亦經證人廖蕙琳即廖蕙琳會
    計師事務所負責人於偵查中及原審審理時分別證稱：「…（
    之前＜錢輪＞公司負責人是誰？）之前叫…周國義，後來變
    更為丙○○…我都是跟黎先生拿東西，公司…也是黎先生…
    跟我說要做什麼事情。公司變更負責人也是他交辦…（公司
    變更成丙○○是否知道？）是，是我辦的，但是我沒看過他
    ，後面是由黎先生負責…（公司的發票是何人在處理？）張
    小姐，是黎先生的太太…」（九十六年一月九日偵查筆錄，
    九十五年度偵緝字第一九四九號卷第八十八頁）、「…錢輪
    科技有限公司的設立及變更都是我辦的，到九十三年六月後
    公司的變更我就不清楚了…（辦理設立登記所有相關資料是
    誰交給妳的？）張淑卿…（錢輪科技有限公司設立後申請發
    票的事情都是由誰跟妳接洽？）張淑卿，領出來的發票也是
    交給她…（妳在辦錢輪科技有限公司變更負責人為丙○○的
    案件時，妳到錢輪科技有限公司和平西路辦公室時，辦理改
    更所需要公司大小章、周國義的章、丙○○的章都是跟誰拿
    的？）有跟張淑卿拿，也有跟甲○○拿，因為甲○○會交代
    張淑卿…」（九十七年七月十日原審審判筆錄，原審卷第一
    一六頁至第一一七頁），及被告於九十七年四月一日原審準
    備程序時供稱：「…有錢輪公司這家公司開始，我就在錢輪
    公司任職了，當時原來的負責人是周國義…登記完以後我們
    發覺周國義財務上證明不符合做為一個公司負責人，所以我
    們才把他換掉，換成丙○○，丙○○因為本身沒有工作，希
    望工作有錢賺，所以找他來當公司負責人…丙○○來當負責
    人每個月可以領兩、三萬，因為當初我們財務困難，所以沒
    有固定，有多少我們就處理多少，錢有多就多給他，一個月
    給多少不一定，他缺錢會跟我講，問公司能不能多點錢給他
    ，我本身也沒有固定的薪水…」等語（原審卷第十三頁反面
    ）觀之，倘若不是被告為「錢輪公司」實際負責人，案外人
    周國義及證人丙○○均僅係「錢輪公司」之登記名義負責人
    ，被告豈能在完成「錢輪公司」登記負責人為案外人周國義
    後，短短不到一個月期間，即逕自找來當時無業，亟需經濟
    來源之丙○○擔任名義負責人，並持有「錢輪公司」公司章
    及前後任負責人章之可能，且證人張淑卿均聽聽從被告指示
    行事之理。據此，足徵被告確係綜理「錢輪公司」事務之實
    際負責人，負責保管「錢輪公司」之公司章、負責人章，證
    人丙○○僅為名義上登記負責人。被告辯稱其僅業務負責人
    ，而非實際負責人，與證人丙○○之間係合作關係云云，係
    事後卸責之詞，不足採信。
  (2)「錢輪公司」之發票章及發票，自設立後至九十三年八月二
    日被告決定結束營業之前，均係由受被告指示之證人張淑卿
    保管，關於發票之請領、開立等事宜，亦均係由被告指示證
    人張淑卿處理，經被告於本院行準備程序中及審理時坦認在
    卷，而發票票號ＡＷ00000000號，買受人為信義房
    屋，交易日期九十三年七月二十一日，交易金額十六萬五千
    二百三十八元，營業稅八千二百六十二元，總計十七萬三千
    五百元之統一發票，係證人張淑卿依被告指示所開立，持交
    往來廠商張茂麟轉交信義房屋，實際上「錢輪公司」與信義
    房屋之間，無任何交易一節，已據證人張淑卿於九十七年七
    月十日本院審理時證述在卷（原審卷第一一九頁反面、第一
    二○頁），對此被告雖於本院準備程序及審理時表示，係廠
    商張茂麟向「錢輪公司」購買家電，有實際交易，僅係應張
    茂麟要求買受人開立為其所轉售交易之買方信義房屋（九十
    七年十一月十七日本院準備程序筆錄第二頁、九十八年二月
    十九日本院審判筆錄第十四頁），證人張淑卿亦證稱係張茂
    麟向「錢輪公司」調冷氣機、冰箱、電視等家電用品轉賣給
    信義房屋，張茂麟要求統一發票直接開立給信義房屋等詞（
    原審卷第一一九頁反面），惟被告於九十六年三月二十九日
    偵查時係供稱：「…我跟張茂麟是單純買賣關係。我快結束
    前，九十七年七月有跟他周轉，當時他貨賣我之後，我向他
    借錢…」（九十六年度偵字第四○三號卷第五頁），與證人
    張淑卿前揭原審及被告嗣於本院所稱張茂麟向「錢輪公司」
    購買貨品之情節不同，且依財政部台北市國稅局信義稽徵所
    九十七年七月十七日財北國稅信義營業字第○九七○二○七
    ○三九號函送之信義房屋取得錢輪公司發票相關支付憑證資
    料（原審卷第一三一頁至第一四四頁），信義房屋係支付其
    位於台北市○○路之代銷店有關空調系統之承作工程費用（
    原審卷第一三四頁、第一三五頁之報價單），與被告及證人
    張淑卿所指購買家電用品顯然不符，顯然被告所指張茂麟向
    錢輪公司購買家電轉售予信義房屋之供詞，並非真實，而證
    人丙○○既係每日均會前往「錢輪公司」，亦經證人丙○○
    於九十七年七月十日原審審理時證述在卷（原審卷第一一四
    頁），其對於被告指示證人張淑卿開立如附表編號二所示不
    實統一發票會計憑證，自難諉為不知。是被告與證人丙○○
    、張淑卿間對於開立發票票號ＡＷ00000000號交易
    內容不實之統一發票會計憑證之犯行間，有犯意聯絡及行為
    分擔，堪以認定。
  (3)附表所示之不實統一發票會計憑證，均非證人張淑卿所經手
    開立，係在「錢輪公司」於九十三年八月二日倒閉時，證人
    張淑卿依被告指示交出「錢輪公司」公司章、負責人章、發
    票章、發票及公司營利事業登記證後所開立之事實，已據證
    人張淑卿於九十七年七月十日原審審理時證述：「…當天晚
    上到七、八點，中間在討論怎麼辦，有些地下錢莊的人已經
    過來，阿財、公司幾個員工都在那裡，後來甲○○告訴我要
    我將公司大小章、印鑑章、發票章放在桌上，裡面的有公司
    營利事業登記證，七、八月發票一本，二聯式發票一本，（
    九十三年）七月份我記得只開過一張發票給信義房屋仲介有
    限公司，不知道是五十萬含稅還是外加…」（原審卷第一一
    九頁）等語甚詳，而證人張淑卿在受被告指示交出上開公司
    章、負責人章、發票章、七月份及八月份發票、公司營利事
    業登記證等資料時，依被告於九十七年八月二十六日原審審
    理時所供：「…丙○○坐我旁邊，鄭先生坐對面…鄭先生也
    就是綽號阿財的人，鄭先生說如果人家來了逼我拿發票、大
    小章我們就不能處理，為了安全起見，我交出來是對丙○○
    的一種交代…」（原審卷第一五二頁），當時應僅有被告、
    證人丙○○、張淑卿及真實、姓名年籍均不詳、綽號「阿財
    」之鄭姓成年男子在場，由於被告係「錢輪公司」實際負責
    人，綜理公司內外業務，負責保管「錢輪公司」公司章、負
    責人章、發票章、支票及發票，公司整個資金運作是被告、
    張淑卿負責管理，丙○○是登記負責人，依被告指示配合出
    面請領支票供被告使用或出名與廠商簽約等，本身亦無任何
    資力，均詳如前述，衡諸常情，被告於九十三年八月二日錢
    輪公司結束營業後，鮮少會交由無任何資力之丙○○處理公
    司結束後相關債務事宜，再參酌被告供稱：「…（阿財）他
    已經知道我有一個一千萬的信保基金在陽明銀行，陽明銀行
    八月十幾日就撥款，這筆錢進來後，地下錢莊的錢就可以還
    掉，叫我要撐下去，所以他才會幫我四十幾萬讓我過關…」
    （九十七年八月二十八日原審審判筆錄，原審卷第一五三頁
    反面）等語，顯見被告係因「阿財」出借其款項應急，應「
    阿財」要求，將證人張淑卿所交付之「錢輪公司」公司章、
    負責人章、發票章、九十三年七月份及八月份發票、公司營
    利事業登記證等資料時，持交該綽號「阿財」之鄭姓成年男
    子甚明。是則，被告及證人丙○○均明知「錢輪公司」業已
    結束營業，日後實際上並無營業及銷貨之事實，仍配合「阿
    財」，將「錢輪公司」公司章、負責人章、發票章、九十三
    年七月份及八月發票、公司營利事業登記證等資料持交「阿
    財」，使該綽號「阿財」得以「錢輪公司」名義連續填製附
    表所示不實統一發票會計憑證，供附表所示之虛設公司行號
    申報進項支出，其與該真實姓名、年籍均不詳，綽號「阿財
    」之鄭姓成年男子，就此部分之犯行，有犯意聯絡及行為分
    擔，至為灼然。
  (四)證人丙○○係「錢輪公司」登記負責人，依商業會計法第四
    條及公司法第八條第一項規定，係屬商業負責人。而統一發
    票則為商業會計法第十三條第一款所稱證明事項之經過，而
    為造具記帳憑證所依據之原始憑證，為商業會計憑證，連續
    填製如附表所示之不實統一發票會計憑證，使如附表所示之
    公司行號作為進項憑證，自均足以生損害於稅捐機關對於營
    業稅稽徵及管理之正確性及公平性。
  (五)至被告聲請傳訊證人張金龍到庭詰問，彈劾其於偵查中有關
    被告係「錢輪公司」負責人之供述憑信性，本案依上載各事
    證，事實已明，無傳訊之必要。
  (六)綜上論述，本件事證明確，被告共同填製不實會計憑證之犯
    行，堪以認定。
三、新舊法比較：
    按行為後法律有變更者，適用行為時之法律，但行為後之法
    律有利於行為人者，適用最有利於行為人之法律，刑法第二
    條第一項定有明文。本件被告於其行為後，下列關於被告論
    罪科刑所應適用之商業會計法，於九十五年五月二十四日修
    正公布，刑法亦於九十四年二月二日修正公布，於九十五年
    七月一日生效施行。茲就本案有關之新舊法比較部分，臚列
    如下：
  (一)商業會計法第七十一條第一款關於商業負責人填製不實會計
    憑證之處罰規定，法定刑由「五年以下有期徒刑、拘役或科
    或併科新台幣十五萬元以下罰金」，修正為「五年以下有期
    徒刑、拘役或科或併科新台幣六十萬元以下罰金」，比較修
    正後商業會計法第七十一條第一款及修正前同條款之規定，
    適用行為時即修正前舊法之規定，對被告較為有利，依刑法
    第二條第一項前段規定，自應適用修正前商業會計法第七十
    一條第一款論處。
  (二)刑法第三十三條第五款修正：「主刑之種類：罰金新台幣一
    千元以上，以百元計算之。」比較行為時刑法第三十三條第
    五款：「主刑之種類：罰金銀元一元以上。」就罰金之最低
    度，以適用舊法對於被告有利。
  (三)修正前刑法第五十六條原規定：「連續數行為而犯同一罪名
    者，以一罪論。但得加重其刑至二分之一」，修正後之刑法
    已刪除上開連續犯之條文規定，則被告多次犯罪行為，原則
    上各次行為分別論罪科刑，再依數罪併罰之規定分論併罰；
    修正前第五十六條規定，較有利於被告。
  (四)修正前刑法第四十一條第一項前段規定：「犯最重本刑為五
    年以下有期徒刑以下之刑之罪，而受六個月以下有期徒刑或
    拘役之宣告，因身體、教育、職業、家庭之關係或其他正當
    事由，執行顯有困難者，得以一元以上三元以下折算一日，
    易科罰金」，又被告行為時之易科罰金折算標準，修正前罰
    金罰鍰提高標準條例第二條前段（現已刪除）規定，就其原
    定數額提高為一百倍折算一日，則本件被告行為時之易科罰
    金折算標準，應以銀元一百元以上、三百元以下折算一日，
    經折算為新台幣後，應以新台幣三百元以上、九百元以下折
    算一日。修正後刑法第四十一條第一項前段則規定：「犯最
    重本刑為五年以下有期徒刑以下之刑之罪，而受六個月以下
    有期徒刑或拘役之宣告者，得以新台幣一千元、二千元或三
    千元折算一日，易科罰金」。比較修正前後之易科罰金折算
    標準，以修正前刑法第四十一條第一項之規定，較有利於被
    告。
  (五)被告行為時之刑法第二十八條原規定：「二人以上共同『實
    施』犯罪之行為者，皆為正犯。」嗣經修正為：「二人以上
    共同『實行』犯罪之行為者，皆為正犯。」共同正犯之範圍
    有所限縮，被告、證人丙○○與張淑卿，就開立票號ＡＷ0
    0000000號交易不實統一發票犯行，被告、證人丙○○與「阿財」之鄭姓成年男子，就開立如附表所示交易不實
    統一發票犯行，均係基於犯意聯絡，共同實行本件犯行，比
    較結果，是不論依新法或舊法，均應構成共同正犯，上述刑
    法第二十八條之修正內容，對於被告並無「有利或不利」之
    影響。
  (六)刑法第三十一條第一項亦經修正，修正前刑法第三十一第一
    項規定：「因身分或其他特定關係成立之罪，其共同實施或
    教唆幫助者，雖無特定關係，仍以共犯論」；修正後同條項
    則規定：「因身分或其他特定關係成立之罪，其共同實行、
    教唆或幫助者，雖無特定關係，仍以正犯或共犯論。但得減
    輕其刑」。其中，除為配合刑法第四章章名之修正，而將「
    以共犯論」修正為「以正犯或共犯論」以求法條體系用語之
    一貫；及為配合同法第二十八條至第三十條之修正，而將「
    實施」修正為「實行」外，其第一項增加但書「得減輕其刑
    」之修正。經比較修正前後法條內容，修正後增加得減輕其
    刑之規定，對於被告較為有利。
  (七)經綜合前述各項罪刑法律變更，整體為「從舊從輕」之比較
    結果，應一體適用被告行為時即修正前刑法、修正前商業會
    計法之規定，較有利於被告。
四、核被告所為，係違反修正前商業會計法第七十一條第一款之
    商業負責人以明知為不實之事項，而填製會計憑證罪。被告
    與證人丙○○、張淑卿就開立票號ＡＷ00000000號
    交易內容不實之統一發票會計憑證，及與證人丙○○及該真
    實姓名、年籍均不詳，綽號「阿財」之鄭姓成年男子就上開
    開立如附表所示不實統一發票犯行，分別有犯意聯絡，且因
    被告係與具「錢輪公司」商業負責人身分之證人丙○○共同
    實施犯罪，依修正前刑法第三十一條第一項之規定，仍應以
    共犯論，為共同正犯。被告違反修正前商業會計法第七十一
    條第一款之犯行，時間緊接，犯罪構成要件相同，顯係基於
    概括犯意反覆為之，為連續犯，應依修正前刑法第五十六條
    規定，均以一罪論，並加重其刑。
五、公訴意旨另以：(一)被告係址設台北市○○區○○路一段十一
    號四樓錢輪公司之實際負責人，為商業會計法所稱之商業負
    責人，明知該公司無實際銷貨行為，另自九十三年九月間某
    日起至同年十月間止，連續開立不實統一發票，交付予宜家
    潔公司、速易富公司、寶正鑫公司、斌億公司、瑞采公司等
    公司充作進項憑證據以扣抵進項稅額，進而幫助其等逃漏營
    業稅捐，因認被告涉有修正前商業會計法第七十一條第一款
    填製不實會計憑證及違反稅捐稽徵法第四十三條之幫助逃漏
    稅捐罪嫌；(二)被告虛開發票票號ＡＷ00000000號及
    附表所示不實統一發票，持交如附表所示公司行號，充作進
    項憑證據以扣抵進項稅額，進而幫助如附表所示公司行號逃
    漏營業稅捐，因認被告涉有違反稅捐稽徵法第四十三條之幫
    助逃漏稅捐罪嫌等語。經查：
  (一)「錢輪公司」於九十三年八月二十七日，負責人由丙○○變
    更登記為吳俊義，公司地址亦由台北市○○區○○街二○四
    號一樓遷至台北市○○區○○路一段十一號四樓，並於九十
    三年八月三十一日，至財政部台北市國稅局大安分局申請變
    更負責人、營業所在地，以換領統一發票購買證等事實，有
    「錢輪公司」變更登記表（原審卷第一○一頁）、財政部台
    北市國稅局大安分局九十三年九月六日財北國稅大安營業字
    第○九三三○一○○七四號函及營業人變更登記查簽表（九
    十五年度偵緝字第一九四九號卷第四十八頁、第四十九頁）
    可稽；如前所述，九十三年八月二日晚間七、八時許，數名
    地下錢莊不詳成年成員前往「錢輪公司」催討債務，於「地
    下錢莊」人員離去後，被告、丙○○因錢輪公司」已週轉不
    靈，無任何資金可供業務營運，及償還「地下錢莊」之欠款
    ，決定結束「錢輪公司」營業，「阿財」應允出借四十餘萬
    元供甲○○應急，被告則吩咐其妻張淑卿將所保管之「錢輪
    公司」九十三年七、八月份二聯式統一發票本一本、統一發
    票章一枚、「錢輪公司」公司章、負責人章、及公司營利事
    業登記證拿出來，交予「阿財」；可見「錢輪公司」九十三
    年九月、十月之空白統一發票本，非被告領用至明。由於被
    告於九十三年八月二日起即結束「錢輪公司」營業，該公司
    亦於九十三年八月二十七日變更登記負責人為吳俊義，公司
    地址遷至台北市○○區○○路一段十一號四樓，亦無證據證
    明被告就負責人變更登記為吳俊義，及公司地址遷址後，有
    繼續參與「錢輪公司」業務，自難認其就九十三年九月間，
    請領九十三年九月、十月「錢輪公司」空白統一發票本，及
    開立不實內容後，持交其他行號充作進項憑證據以扣抵進項
    稅額之行為，有參與或與領用者有犯意聯絡與行為分擔，此
    外，復查無其他積極切確之證據足資證明被告有前揭公訴意
    旨(一)所指之填製不實會計憑證及幫助逃漏稅捐之犯行，此部
    分被告之犯罪嫌疑不足，惟公訴意旨認此部分與前開論罪處
    刑部分，分別有連續犯及牽連犯之裁判上一罪關係，不另為
    無罪之諭知。
  (二)按稅捐稽徵法第四十三條之幫助以詐術逃漏稅捐罪，係結果
    犯，以發生逃漏稅捐結果為成立要件（最高法院八十五年度
    台上字第三九○八號判決意旨參照），又虛設行號本身無銷
    貨之事實，而營業稅之課徵係針對營業行為，虛設行號既無
    營業行為，自不能課徵營業稅，且因實際上完全無營業行為
    ，亦無營利所得可言，因此均無本身逃漏稅捐之問題，而販
    賣發票於其他虛設行號沖帳，因其他虛設行號亦無課稅問題
    ，故亦不能論以幫助他人逃漏稅捐刑責。附表所示之公司行
    號均係虛設行號，此有財政部台北市國稅局九十七年五月二
    十八日財北國稅審三字第○九七○二二四九四○號函暨函覆
    查核資料、財政部台灣省北區國稅局九十七年六月四日北區
    國稅審四字第○九七一○二九二七八號函暨函覆移送書資料
    （原審卷第二十一頁至第三十七頁、第三十八頁至第八十一
    頁）在卷可稽。是該等公司既為虛設行號，自無對其課徵營
    業稅之餘地，因稅捐稽徵法第四十三條係處罰結果犯之規定
    ，要無成立幫助逃漏稅捐之可能。至信義房屋持票號ＡＷ0
    0000000號統一發票，以扣抵進項稅額，依信義公司
    取得該統一發票之支付憑據－單據黏貼單（代傳票）、報價
    單、付款支票等資料、信義房屋確實有支付統一發票所開立
    之金錢十七萬三千五百元（含稅），有財政部台北市國稅局
    信義稽徵所九十七年七月十七日財北國稅信義營業字第○九
    七○二○七○三九號函暨函覆發票、支出憑證附卷足憑（原
    審卷第一三一頁至第一四三頁），是自無幫助信義房屋仲介
    公司逃漏稅捐可言。因此部分與上揭經本院論罪科刑之犯行
    間，依起訴意旨所載係認有牽連犯之裁判上一罪關係，爰不
    另為無罪之諭知，併此敘明。
六、原審以被告罪證明確，予以論罪科刑，固非無見。惟查，依
    卷附之專案申請調檔統一發票查核清單（原審卷第二十四頁
    至第二十五頁），錢輪公司所開立內容不實統一發票，係開
    立予信義房屋、東華公司、柏亨公司、宜家潔公司、速易富
    公司、寶正鑫公司、斌億公司、瑞采公司、鎧晹公司及彩煥
    整合公司等十家公司，其中開立予信義房屋之統一發票，開
    立時間為九十三年七月二十一日，且僅一張，原判決附表編
    號二所示開立予信義房屋之統一發票時間誤為九十一年八月
    ，有四張，其餘開立之時間均誤為九十一年，及開立之對象
    誤為附表編號四鈜煜企業有限公司、編號五亞諾凡有限公司
    、編號六記萬工業有限公司、編號七金統興實業股份有限公
    司，均非財政部台北市國稅局九十七年五月二十八日財北國
    稅審三字第○九七○二二九四○函送之取得錢輪公司不實統
    一發票申報進項扣抵之營業人（原審卷第二十一頁至第二十
    七頁），原判決此部分，尚有違誤；被告上訴否認犯行，雖
    無理由，惟原判決既有上開可議之處，應由本院撤銷改判。
    審酌被告犯罪之動機、目的、手段、陸續以「錢輪公司」名
    義開立票號ＡＷ00000000號及附表所示開立不實統
    一發票會計憑證，影響稅捐機關對於營業稅稽徵及管理之正
    確性及公平性、所生危害及否認全部犯行等一切情狀，量處
    有期徒刑十月，而被告本件犯行，行為時間係在九十六年四
    月二十四日以前，依中華民國九十六年罪犯減刑條例第二條
    第一項第三款、第七條、第九條之規定，減其刑期二分之一
    為有期徒刑五月，並諭知以銀元三百元即新台幣九百元折算
    一日之易科罰金折算標準。
據上論斷，應依刑事訴訟法第三百六十九條第一項前段、第三百
六十四條、第二百九十九條第一項前段、修正前商業會計法第七
十一條第一款、刑法第二條第一項前段、第十一條前段，修正前
刑法第二十八條、第三十一條第一項、第五十六條、第四十一條
第一項前段、修正前罰金罰鍰提高標準條例第二條、現行法規所
定貨幣單位折算新臺幣條例第二條、中華民國九十六年罪犯減刑
條例第二條第一項第三款、第七條、第九條，判決如主文。
本案經檢察官劉異海到庭執行職務。
中    華    民    國    98    年    3     月    12    日
            刑事第十三庭  審判長法  官    曾德水
                                法  官    趙文卿
                                法  官    林婷立
以上正本證明與原本無異。
如不服本判決，應於收受送達後10日內向本院提出上訴書狀，其
未敘述上訴之理由者並得於提起上訴後10日內向本院補提理由書
（均須按他造當事人之人數附繕本）「切勿逕送上級法院」。
                                書記官    王增華
中    華    民    國    98    年    3     月    16    日
附錄本案論罪科刑法條：
修正前商業會計法第七十一條：
商業負責人、主辦及經辦會計人員或依法受託代他人處理會計事
務之人員有左列情事之一者，處五年以下有期徒刑、拘役或科或
併科新台幣十五萬元以下罰金：
一、以明知為不實之事項，而填製會計憑證或記入帳冊者。
二、故意使應保存之會計憑證、帳簿報表滅失毀損者。
三、意圖不法之利益而偽造、變造會計憑證、帳簿報表內容或撕
    毀其頁數者。
四、故意遺漏會計事項不為記錄，致使財務報表發生不實之結果
    者。
五、其他利用不正當方法，致使會計事項或財務報表發生不實之
    結果者。
 附表
┌──┬──────────────────────────────┐
│編號│買方公司名稱．發票號碼．發票日期．銷售額及稅額（單位：新台幣│
│    │                                                元）        │
├──┼──────────────────────────────┤
│ 一 │東華貿易有限公司．負責人何順福                              │
│    │台北市○○區○○路108號1樓                                  │
│    ├─────┬─────┬──────┬─────┬─────┤
│    │發票號碼  │發票日期  │ 銷售額     │ 稅額     │ 備註     │
├──┼─────┼─────┼──────┼─────┼─────┤
│    │AW00000000│93.7      │ 8,100,000  │ 405,000  │東華公司93│
│    │          │          │            │          │年11月1日 │
│    │          │          │            │          │，擅自歇業│
│    │          │          │            │          │他遷不明，│
│    │          │          │            │          │經查核為虛│
│    │          │          │            │          │設行號。  │
│    │          │          │            │          │          │
│    ├─────┼─────┼──────┼─────┼─────┤
│    │AW00000000│93.7      │ 9,000,000  │ 450,000  │同上      │
│    ├─────┼─────┼──────┼─────┼─────┤
│    │AW00000000│93.8      │ 9,225,625  │ 461,281  │同上      │
│    ├─────┼─────┼──────┼─────┼─────┤
│    │AW00000000│93.8      │ 9,265,623  │ 463,281  │同上      │
├──┼─────┴─────┴──────┴─────┴─────┤
│二  │柏亨實業股份有限公司．負責人陳明元                          │
│    │基隆市○○區○○路116號2樓                                  │
│    ├─────┬─────┬──────┬─────┬─────┤
│    │發票號碼  │發票日期  │ 銷售額     │ 稅額     │ 備註     │
├──┼─────┼─────┼──────┼─────┼─────┤
│    │AW00000000│93.7      │ 8,289,712  │ 414,486  │柏亨公司93│
│    │          │          │            │          │年8月30 日│
│    │          │          │            │          │申請停業，│
│    │          │          │            │          │經查核為虛│
│    │          │          │            │          │設行號。  │
├──┼─────┼─────┼──────┼─────┼─────┤
│    │AW00000000│93.7      │ 8,609,063  │ 430,453  │同上      │
├──┼─────┼─────┼──────┼─────┼─────┤
│    │AW00000000│93.7      │ 4,320,000  │ 216,000  │同上      │
├──┼─────┼─────┼──────┼─────┼─────┤
│    │AW00000000│93.7      │ 8,480,000  │ 424,000  │同上      │
├──┼─────┼─────┼──────┼─────┼─────┤
│    │AW00000000│93.8      │ 8,600,000  │ 430,000  │同上      │
├──┼─────┴─────┴──────┴─────┴─────┤
│ 三 │宜家潔有限公司．負責人蕭長輝                                │
│    │基隆市○○區○○路176號7樓                                  │
│    ├─────┬─────┬──────┬─────┬─────┤
│    │發票號碼  │發票日期  │ 銷售額     │ 稅額     │ 備註     │
├──┼─────┼─────┼──────┼─────┼─────┤
│    │AW00000000│ 93.7     │ 9,000,000  │ 450,000  │經查核為虛│
│    │          │          │            │          │設行號。  │
├──┼─────┼─────┼──────┼─────┼─────┤
│    │AW00000000│ 93.7     │ 8,700,000  │ 453,000  │ 同上     │
├──┼─────┼─────┼──────┼─────┼─────┤
│    │AW00000000│ 93.7     │ 8,180,000  │ 409,000  │ 同上     │
├──┼─────┼─────┼──────┼─────┼─────┤
│    │AW00000000│ 93.7     │ 8,470,000  │ 423,500  │ 同上     │
├──┼─────┼─────┼──────┼─────┼─────┤
│    │AW00000000│ 93.8     │ 9,500,000  │ 475,000  │ 同上     │
├──┼─────┼─────┼──────┼─────┼─────┤
│    │AW00000000│ 93.8     │ 8,880,000  │ 444,000  │ 同上     │
├──┼─────┼─────┼──────┼─────┼─────┤
│    │AW00000000│ 93.8     │ 6,250,000  │ 312,500  │ 同上     │
├──┼─────┴─────┴──────┴─────┴─────┤
│ 四 │速易富國際有限公司．負責人呂文財                            │
│    │基隆市○○區○○路172號7樓                                  │
│    ├─────┬─────┬──────┬─────┬─────┤
│    │發票號碼  │發票日期  │ 銷售額     │ 稅額     │ 備註     │
├──┼─────┼─────┼──────┼─────┼─────┤
│    │AW00000000│ 93.7     │ 8,700,000  │ 435,000  │經查核為虛│
│    │          │          │            │          │設行號。  │
├──┼─────┼─────┼──────┼─────┼─────┤
│    │AW00000000│ 93.7     │ 8,320,000  │ 416,000  │ 同上     │
├──┼─────┼─────┼──────┼─────┼─────┤
│    │AW00000000│ 93.8     │ 8,430,000  │ 421,500  │ 同上     │
├──┼─────┼─────┼──────┼─────┼─────┤
│    │AW00000000│ 93.8     │ 8,450,000  │ 422,500  │ 同上     │
├──┼─────┼─────┼──────┼─────┼─────┤
│    │AW00000000│ 93.8     │ 6,115,000  │ 305,750  │ 同上     │
├──┼─────┴─────┴──────┴─────┴─────┤
│ 五 │寶正鑫股份有限公司．負責人林鴻奇                            │
│    │基隆市○○區○○路133-6號12樓                               │
│    ├─────┬─────┬──────┬─────┬─────┤
│    │發票號碼  │發票日期  │ 銷售額     │ 稅額     │ 備註     │
├──┼─────┼─────┼──────┼─────┼─────┤
│    │AW00000000│ 93.7     │ 8,765,433  │ 438,272  │經查核為虛│
│    │          │          │            │          │設行號。  │
├──┼─────┼─────┼──────┼─────┼─────┤
│    │AW00000000│ 93.7     │ 8,842,620  │ 442,131  │同上      │
├──┼─────┼─────┼──────┼─────┼─────┤
│    │AW00000000│ 93.7     │ 8,175,000  │ 408,750  │同上      │
├──┼─────┼─────┼──────┼─────┼─────┤
│    │AW00000000│ 93.8     │ 9,100,000  │ 455,000  │同上      │
├──┼─────┼─────┼──────┼─────┼─────┤
│    │AW00000000│ 93.8     │ 9,200,000  │ 460,000  │同上      │
├──┼─────┼─────┼──────┼─────┼─────┤
│    │AW00000000│ 93.8     │ 9,360,000  │ 468,000  │同上      │
├──┼─────┼─────┼──────┼─────┼─────┤
│    │AW00000000│ 93.8     │ 8,050,000  │ 402,500  │同上      │
├──┼─────┼─────┼──────┼─────┼─────┤
│    │AW00000000│ 93.8     │ 5,020,000  │ 251,000  │同上      │
├──┼─────┼─────┼──────┼─────┼─────┤
│    │AW00000000│ 93.8     │ 6,450,000  │ 322,500  │同上      │
├──┼─────┴─────┴──────┴─────┴─────┤
│ 六 │斌億股份有限公司．負責人洪世明                              │
│    │基隆市○○區○○路28號1樓                                   │
│    ├─────┬─────┬──────┬─────┬─────┤
│    │發票號碼  │發票日期  │ 銷售額     │稅額      │ 備註     │
├──┼─────┼─────┼──────┼─────┼─────┤
│    │AW00000000│ 93.7     │ 8,300,000  │ 415,000  │經查核為虛│
│    │          │          │            │          │設行號。  │
├──┼─────┼─────┼──────┼─────┼─────┤
│    │AW00000000│ 93.7     │ 8,190,476  │ 409,524  │同上      │
├──┼─────┼─────┼──────┼─────┼─────┤
│    │AW00000000│ 93.7     │ 8,700,000  │ 435,000  │同上      │
├──┼─────┼─────┼──────┼─────┼─────┤
│    │AW00000000│ 93.8     │ 7,190,000  │ 359,500  │同上      │
├──┼─────┼─────┼──────┼─────┼─────┤
│    │AW00000000│ 93.8     │ 6,600,000  │ 330,000  │同上      │
├──┼─────┴─────┴──────┴─────┴─────┤
│ 七 │瑞采企業有限公司．負責人佟素貞                              │
│    │台北縣汐止市○○路27號                                      │
│    ├─────┬─────┬──────┬─────┬─────┤
│    │發票號碼  │發票日期  │ 銷售額     │ 稅額     │ 備註     │
├──┼─────┼─────┼──────┼─────┼─────┤
│    │AW00000000│ 93.7     │ 9,200,000  │ 460,000  │瑞采公司93│
│    │          │          │            │          │年11月1日 │
│    │          │          │            │          │擅自歇業他│
│    │          │          │            │          │遷不明。經│
│    │          │          │            │          │查核為虛設│
│    │          │          │            │          │行號。    │
├──┼─────┼─────┼──────┼─────┼─────┤
│    │AW00000000│ 93.7     │ 8,506,000  │ 425,300  │同上      │
├──┼─────┼─────┼──────┼─────┼─────┤
│    │AW00000000│ 93.8     │ 9,120,000  │ 456,000  │同上      │
├──┼─────┼─────┼──────┼─────┼─────┤
│    │AW00000000│ 93.8     │ 9,114,000  │ 455,700  │同上      │
├──┼─────┴─────┴──────┴─────┴─────┤
│ 八 │鎧晹實業有限公司．負責人黃坤哲                              │
│    │桃園縣桃園市○○路○段34巷57號                               │
│    ├─────┬─────┬──────┬─────┬─────┤
│    │發票號碼  │發票日期  │ 銷售額     │ 稅額     │ 備註     │
├──┼─────┼─────┼──────┼─────┼─────┤
│    │AW00000000│ 93.8     │ 7,751,000  │ 387,550  │鎧晹公司93│
│    │          │          │            │          │年11月15日│
│    │          │          │            │          │擅自歇業他│
│    │          │          │            │          │遷不明。經│
│    │          │          │            │          │查核為虛設│
│    │          │          │            │          │行號。    │
├──┼─────┼─────┼──────┼─────┼─────┤
│    │AW00000000│ 93.8     │ 6,278,830  │ 313,942  │同上      │
├──┼─────┴─────┴──────┴─────┴─────┤
│ 九 │彩煥整合行銷有限公司．負責人劉勇志                          │
│    │桃園縣八德市○○街7號1樓                                    │
│    ├─────┬─────┬──────┬─────┬─────┤
│    │發票號碼  │發票日期  │ 銷售額     │ 稅額     │ 備註     │
├──┼─────┼─────┼──────┼─────┼─────┤
│    │AW00000000│ 93.7     │ 9,480,000  │ 474,000  │經查核為虛│
│    │          │          │            │          │設行號。  │
├──┼─────┼─────┼──────┼─────┼─────┤
│    │AW00000000│ 93.8     │ 9,000,000  │ 450,000  │同上      │
├──┼─────┼─────┼──────┼─────┼─────┤
│    │AW00000000│ 93.8     │ 7,790,000  │ 389,500  │同上      │
├──┼─────┼─────┼──────┼─────┼─────┤
│    │AW00000000│ 93.8     │ 6,480,000  │ 324,000  │同上      │
└──┴─────┴─────┴──────┴─────┴─────┘


司法院資訊處製作；財團法人民間司法改革基金會備份。
